臺灣高等法院民事判決　　　　　　　　　95年度破抗字第75號
抗　告　人　奕達股份有限公司
法定代理人　甲○○
上列抗告人聲請宣告破產事件，對於中華民國95年10月31日臺灣
板橋地方法院95年度破字第39號所為裁定提起抗告，本院裁定如
下：
    主      文
抗告駁回。
抗告程序費用由抗告人負擔。
    理      由
一、按破產，對債務人不能清償債務者，宣告之，為破產法第57
    條所明定。又依同法第148條規定之旨趣，除債務人之財產
    不敷清償破產財團之費用及財團之債務外，尚難認無宣告破
    產之實益。是以法院就破產之聲請，應依職權為必要之調查
    ，倘債務人確係毫無財產可構成破產財團，或債務人之財產
    不敷清償破產財團之費用及財團之債務，無從依破產程序清
    理其債務時，始得以無宣告破產之實益，裁定駁回聲請（司
    法院25年院字第1505號解釋、最高法院86年台抗字第479號
    裁定意旨參照）。
二、本件抗告人於原法院聲請意旨略以：抗告人因經濟不景氣及
    財務管理不善等因素影響，多筆債務已無力償還，負債總額
    達近新台幣（下同）187,795,629元，已遠超過抗告人之資
    產總額，爰依破產法第57條、第58條規定聲請宣告破產等語
    。並提出抗告人公司資產負債表、債權人清冊、財產狀況說
    明書、動產明細資料為證。
三、查，依抗告人於聲請本件破產時所提出資產負債表所示（見
    原法院卷第3頁），抗告人至民國94年12月31日止，資產總
    額僅有154,159,435元，負債高達187,795,629元，而依原法
    院令抗告人陳報債權人清冊所示，抗告人現積欠之債務高達
    91,744,362元，有債權人清冊附卷足憑（見原法院卷第34頁
    )，即抗告人之負債雖高於資產。惟抗告人於95年10月3日依
    原法院命其提出財產狀況說明書及動產明細資料所示，抗告
    人之財產狀況為：(一)運輸設備目前存在。(二)機器設備、生財
    設備、模具設備、電器工程、雜項設備因土地廠房拍賣，已
    全部被清空。(三)目前已無任何銀行存款及現金（見原法院卷
    第35頁）。而抗告人陳報目前存在之運輸設備財產僅有車牌
    號碼為BA-6528號，VOLVO廠牌，西元1993年1月出廠，排汽
    量為2,435CC之汽車1輛，經原法院查該車在中古車市之車價
    顯低於150,000元以下，有蘋果王網路資料附卷足憑（見原
    法院卷第155頁）；且原法院復依職權查詢抗告人之財產資
    料，抗告人於94年度之利息所得計62元，另有上開VOLVO廠
    牌汽車及93年度投資獲利計約122,870元。足見抗告人前開V
    OLVO廠牌汽車縱予變賣，經濟價值所剩無幾，抗告人之財產
    顯不敷清償破產財團之費用及財團之債務，無從依破產程序
    清理其債務，揆諸首揭說明，抗告人實無宣告破產之實益。
    抗告意旨指摘原法院未依職權調查抗告人是否尚有其他財產
    或信用能力云云。惟經本院再函請抗告人查報其尚餘之積極
    財產為何？依抗告人於96年1月17日陳報狀所載（見本院卷
    第16頁），其目前剩餘財產仍如其於原法院陳報之財產狀況
    說明書所載。是抗告人究有何積極財產，抗告人知之甚稔，
    抗告人自己陳明之積極財產既僅有VOLVO廠牌之汽車乙輛，
    且原法院亦已積極查詢稅務電子閘門財產所得請件明細表，
    查得抗告人財產僅VOLVO廠牌之汽車及投資獲利122,870元，
    已如前述，抗告意旨指摘原法院未依職權調查抗告人是否尚
    有其他財產或信用能力云云，要無所據。因此，抗告人現存
    之積極財產既無法清償財團費用及財團債務等破產程序費用
    ，而無從依破產程序清理其債務，原裁定駁回抗告人破產之
    聲請，並無不合，抗告意旨指摘原裁定不當，求予廢棄，為
    無理由，應予駁回。
三、據上論結，本件抗告為無理由，爰裁定如主文。
中    華    民    國    96    年    2     月    26    日
                    民事第十一庭
                        審判長法  官   鄭雅萍
                              法  官   林恩山
                              法  官   蘇芹英
正本係照原本作成。
本裁定除以適用法規顯有錯誤為理由，並經本院許可外，不得再
抗告。如提起再抗告，應於收受後10日內委任律師為訴訟代理人
向本院提出再抗告狀。並繳納再抗告費新台幣１千元。
中　　華　　民　　國　　96　　年　　2 　　月　　26　　日
　　　　　　　　　　　　　　　書記官   林初枝
